# 合同资产合同负债外币计量问题等

提问人：3276 时间：2020-07-24 11:33:08
合同资产（负债）=累计确认收入金额-累计结算金额+质保金预留款-预收款项（不考虑增值税影响）
1 、合同资产与合同负债是否属于外币货币性项目？
根据准则定义，合同资产与应收账款，区别有条件收款权，还是无条件收款权，合同资产属于金融资产，那么期末是否对其进行外币重估？
合同资产是老准则下存货、应收款项、预收账款按单个合同综合抵消列报，在老准则实施时，我们对应收款项、预收账款期末进行外币重估，那么新准则下合同资产与应收款项定义框架一致，期末是否对其进行外币重估？还是只对合同资产项下预收账款与应收款项进行外部重估，累计结算与累计收入确认差额不进行外币重估？
2 、关联交易
在披露关联往来时需要将合同资产与合同负债进行披露，那么仅披露合同资产中质保金余额与合同负债中预收款项就行，无需考虑累计结算与累计收入确认差额的影响？还是披露关联项目净额抵消后合同资产与合同负债余额？

回答人：chenyiwei
根据《企业会计准则第 19 号——外币折算》第十一条规定：货币性项目，是指企业持有的货币资金和将以固定或可确定的金额收取的资产或者偿付的负债；非货币性项目，是指货币性项目以外的项目。
因此，合同资产虽然其本身并不是无条件收款权利，但其标的仍然是确定金额的货币，符合“将以固定或可确定的金额收取的资产”，即属于货币性项目，故期末也应对其进行汇兑损益调整。
合同负债的定义是“指企业已收或应收客户对价而应向客户转让商品的义务。如企业在转让承诺的商品之前已收取的款项”，即其标的是一定的商品，但也可能是一定的货币。因此，对于需交付商品的数量、品种等已确定，且价格固定的合同负债，属于非货币性项目，期末不应对其进行汇兑损益调整；对于交付标的尚不确定的合同负债（如奖励积分、预付费卡等），应作为货币性项目，期末进行汇兑损益调整。